臺灣高雄地方法院民事判決　　　　　　 100年度訴字第1457號
原　　　告　0000-0000.
訴訟代理人　林夙慧律師
被　　　告　高玉仁　
上列當事人間損害賠償事件，本院於100 年10月17日言詞辯論終
結，判決如下：
    主  文
被告應給付原告新台幣伍拾萬元及自民國一百年七月三十日起至
清償日止，按週年利率百分之五計算之利息。
原告其餘之訴駁回。
訴訟費用由被告負擔十分之五，餘由原告負擔。
本判決得假執行；但被告如以新台幣伍拾萬元供擔保後，得免為
假執行。
原告其餘假執行之聲請駁回。
    事實及理由
一、本件被告高玉仁經合法送達，未於最後言詞辯論期日到場，
    經核無民事訴訟法第386 條所列各款情形，爰依原告之聲請
    ，由其一造辯論而為判決。
二、原告主張：被告高玉仁於民國98年8 月11日凌晨1 時許，於
    高雄市前金區○○○路254 號4 樓之「歌友卡拉OK店」，見
    伊（代號0000-0000 號成年女子，姓名年藉詳卷）不勝酒力
    步履不穩跌倒在地無法起身，乃將酒醉無法自己行走之伊攙
    扶進該店之第6 號包廂內，並在該包廂內乘伊酒醉意識模糊
    ，對自身身體控制力薄弱，處於相類於精神障礙而不能抗拒
    之際，脫去伊之衣物，而對伊為性交行為1 次得逞，致伊身
    心受創，精神受有痛苦，依民法第184 條第1 項、第195 條
    第1 項前段規定，訴請被告賠償非財產上損害。並聲明：(一)
    被告應給付原告新台幣（下同）150 萬元及自起訴狀繕本送
    達翌日起至清償日止，按週年利率百分之五計算之利息；(二)
    願供擔保請准宣告假執行。
三、被告未到庭，亦未提出書狀作何聲明或陳述。
四、原告就其主張之上開被性侵事實，業已提出本院99年度訴字
    第1059號刑事判決書、臺灣高等法院高雄分院100 年度上字
    第239 號刑事判決書、診斷證明書為證（詳本院卷第6 頁證
    物袋），而被告在臺灣高等法院高雄分院相關刑案審理時，
    就其上開乘原告酒醉處於類似精神障礙不能抗拒之際，未經
    原告同意而予以性侵之事實，業已坦承不諱，有筆錄附卷可
    稽（詳臺灣高等法院高雄分院100 年度上字第239 號卷【影
    印卷】第50頁），且依證人即「歌友卡拉OK店」負責人許財
    福證稱略以：案發當天原告在大廳酒醉跌倒，走路顛來顛去
    ，沒有辦法走一直線，跌倒後就在地上完全起不來，大約有
    1 分鐘左右，伊叫少爺去扶原告，被告說要扶原告進去休息
    ，後來伊打開包廂門，見被告壓在原告身上，2 人全身脫光
    ，那時被告仍在酒醉等語，亦有筆錄附卷可按（詳臺灣高雄
    地方法院檢察署99年度偵緝字第663 號卷【影印卷】第7 至
    10頁，本院99年度訴字第1059號(二)卷【影印卷】第66至73頁
    ），此外，並有被告案發當日在「歌友卡拉OK店」消費之簽
    帳單1 紙附卷可憑（詳本院99年度訴字第1059號(二)卷第84頁
    ），足見原告上開主張及被告上開所承均與事實相符，則被
    告確有原告所主張乘其酒醉處於類似精神障礙不能抗拒之際
    ，未經其同意而予以性侵之事實，應可認定，本院99年度訴
    字第1059號刑事判決、臺灣高等法院高雄分院100 年度上字
    第239 號刑事判決認定均同，且上開判決所判認被告犯乘機
    性交罪部分，業經最高法院駁回被告之上訴而確定，有上開
    判決附卷可考（本院99年度訴字第1059號(二)卷第85頁起、臺
    灣高等法院高雄分院100 年度上字第239 號卷第58頁起、最
    高法院100 年度台上字第3697號卷【影印卷】第25頁起），
    可資參照。
五、按因故意或過失，不法侵害他人之權利者，負損害賠償責任
    ；不法侵害他人之身體、健康、名譽、自由、信用、隱私、
    貞操，或不法侵害其他人格法益而情節重大者，被害人雖非
    財產上之損害，亦得請求賠償相當之金額，民法第184 條第
    1 項、第195 條第1 項前段分別定有明文。而被告如上所訴
    ，乘原告酒醉處於類似精神障礙不能抗拒之際，未經同意而
    予以性侵之事實，顯已侵犯原告自由選擇性交對象及性交與
    否之權利，屬對原告貞操權、身體權之不法侵害，甚為明確
    ，依上規定所示，原告自得訴請被告請求賠償非財產上損害
    。本院審酌東方人對兩性交往本較為保守，被告竟乘機對原
    告為性侵，原告自受有相當程度之精神上損害，且原告於本
    案發生前之91年11月14日起，即因情感性精神病、創傷後壓
    力反應，在阮綜合醫療社團法人阮綜合醫院長期追蹤治療，
    本件案發後憂鬱症狀加重，有明顯低落情緒、無望無助感、
    輕生厭世想法、健忘不能專注及嚴重失眠情形，致無法工作
    ，日常生活需人陪伴看護，且需持續門診追蹤治療，此有診
    斷證明書附卷可稽（詳本院卷第6 頁證物袋），顯見原告因
    本件侵害，精神上受有巨大之痛苦，應可認定，又原告為高
    職美容科畢業，曾從事美髮業、咖啡廳會計，於本件侵害發
    生時為「歌友卡拉OK店」之桌邊服務人員，侵害發生後即無
    法再行工作，業據其陳稱在卷，且為被告所不爭執，堪信為
    真實，而被告為小學肄業，曾受雇於食品公司、電訊工程公
    司，有戶籍查詢資料、勞保查詢資料附卷可按（詳臺灣高雄
    地方法院檢察署98年度偵字第35489 號卷【影印卷】第17頁
    、本院卷第28頁證物袋），另原告自97年至99年均無所得、
    不動產、汽車資料，被告97年有所得數萬元，98年、99年均
    無所得資料，97年至99年名下均無不動產資料，但有1 汽車
    ，此有稅務電子閘門財產所得調件明細表附卷可考（詳本院
    卷第28頁證物袋），因認原告請求被告賠償非財產上損害，
    以50萬元為適當，逾此部分之請求，尚屬無據，應予駁回。
六、綜上所述，原告基於侵權行為法律關係，訴請求被告給付50
    萬元及自民事起訴狀繕本送達翌日即100 年7 月30日起至清
    償日止，按週年利率5 ％計算之法定遲延利息，洵屬正當，
    應予准許，逾此部分之請求，為無理由，應予駁回。又原告
    陳明願供擔保聲請宣告假執行，就其勝訴部分，因本件所命
    給付未逾50萬元，依民事訴訟法第389 條第1 項第5 款規定
    ，應依職權宣告假執行，至原告敗訴部分，假執行之聲請已
    失所依附，應併予駁回。
據上論結，本件原告之訴為一部有理由，一部無理由，依民事訴
訟法第385 條第1 項前段、第79條、第389 條第1 項第5 款，判
決如主文。
中    華    民    國   100    年    10    月    31    日
                  民事第六庭    法  官  鄭峻明
以上正本係照原本作成。
如對本判決上訴，須於判決送達後20日內向本院提出上訴狀（須
附繕本）。如委任律師提起上訴者，應一併繳納上訴審裁判費。
中    華    民    國   100    年    10    月    31    日
                                書記官  何慧娟